

CONTACTO

Celular: (+34) 697 739 523

Mail: rodrigo_roldan18@hotmail.com

https://github.com/roroldan18

https://www.linkedin.com/in/rodrigo-roldan18/

Madrid, España

15 de Octubre de 1991

SOBRE MI

Soy un Desarrollador Web Front End Jr. Inicié mi carrera profesional hace 8 años como Contador Público en Argentina donde obtuve mi mayor experiencia laboral. Hace 2 años decidí dar un giro a mi carrera con el ánimo de desempeñarme como programador web, ya que descubrí un mundo que realmente me apasiona. Estoy buscando mi primera experiencia laboral dentro de este rubro y a la vez me gustaría continuar perfeccionando el idioma ingles. También tengo conocimientos de backend preferentemente con Nodejs.

IDIOMAS

Ingles: B2 Portugués: Básico

RODRIGO ROLDAN

JR. FRONT END REACT

EXPERIENCIA LABORAL

Freelancer - Mix Fitness Company (02-2021 - 06-2021) https://github.com/roroldan18/Fitness_web

Maquetado en FigmaBackend: Nodels

- Base de datos: MySQL - Frontend: ReactIs - Otras Herramientas: Express -

Bootstrap - Javascript

Tax Analyst - Iúnigo argentina compañía de seguros (11/2019 - 05/2021)

Analista de Impuestos - Compañía financiera argentina *(11/2017 - 11/2019)*

Consultor Sr Tax - KPMG (07/2016 - 04/2017)

SSr Tax - RSM ARGENTINA (02/2014 - 07/2016)

FORMACION ACADEMICA

Contador público - Universidad Argentina de la Empresa (03/2010 - 02/2014) **Máster en Derecho Tributario** - Universidad Austral (03/2016-12/2017)

CURSOS

- Carrera de Data Scientist Coderhouse (06/2021 04-2022)
- Programador Full Stack con Java (08/2021-12/2021) CodoACodo
- Programador Web Avanzado (01/2021 03/2021) UTN
- Professional Webmaster (08/2020 12/2020) UTN
- Desarrollador de VideoJuegos (06/2020 11/2020) UTN
- React de cero a experto Udemy
- React Avanzado Platzi
- Curso Avanzado de Java SE Platzi
- Fundamentos de Java Spring Boot Platzi

HABILDADES TECNICAS

